Roberto Mac lean Manríquez

Cavancha 52, Viña del Mar +569 99453040 r.maclean.m@gmail.com

PERFIL

Soy Ingeniero de Software con 5 años de experiencia, me apasiona el desarrollo de software y poder diseñar e implementar soluciones de software que sean eficientes, escalables y mantenibles. Además soy un profesional autónomo y autodidacta con interés en aprender cosas nuevas que me ayuden a implementar mejores soluciones.

EXPERIENCIA

WITI — Ingeniero de Software

Junio 2022 - Actualidad

Diseño e implementación de soluciones de Software para la parte logística de despacho a domicilio de un ecommerce. Algunas de las tecnologías utilizadas durante este periodo son Java/Kotlin/SpringBoot, Javascript/Nest, Oracle, Postgres, AWS, K8S, etc.

Bice Vida — Desarrollador de Software

Febrero 2020 - Mayo 2022

Desarrollo de micro servicios tales como envíos de correos electrónicos utilizando templates, procesos de ETL, gestión de solicitudes de servicio, validación para proceso de entrega de créditos hipotecarios, etc. Durante este periodo se utilizó en su mayoría el lenguaje Python y en menor medida Java y como infraestructura se utilizó AWS mediante el uso de frameworks como Serverless y Terraform.

Universidad de Valparaíso — Ingeniero de Software

Marzo 2018 - Enero 2020

Desarrollo de una aplicación web para el Registro Nacional del Cáncer. Encargado de desarrollar la lógica para la carga de formularios, seguridad mediante JWT, perfiles y gestión de usuarios, mediante el uso de Java/Spring-boot. También, a cargo de desarrollar el Front-end de la aplicación mediante Angular.

EDUCACIÓN

Universidad de Valparaíso — Ingeniería Civil en Informática

2010 - 2018

Titulado de Ingeniería Civil en Informática con Mención en Proyectos de Software.

REFERENCIAS

René Noël López, Magister en Ingeniería Informática, Universidad Técnica Federico Santa María, Valparaíso, Chile Relación: Jefe de Proyecto

Contacto: +56 9 75689540

Roberto Muñoz Soto, Doctor en Ingeniería Informática, Pontificia Universidad

Católica de Valparaíso, Chile Relación: Profesor Guía Tesis Contacto: +56 9 56872880

HABILIDADES

Desarrollo de APIS

Desarrollo UI

Despliegue aplicaciones WEB

Gestión de versiones

TECNOLOGÍAS

Java/Spring boot

Python/Django/Flask

Javascript/Angular 2+/Nest

HTML, CSS

AWS

Postgres, MySQL, SQL Server, Mongo DB

Github, Gitlab, Bitbucket

IDIOMAS

Español nativo

Ingles nivel medio

REPOSITORIO

github.com/robertoM aclean